臺灣高等法院臺南分院刑事裁定
111年度抗字第860號
抗  告  人  
即  聲請人  呂蔡淑君

上列抗告人即聲請人因聲請再審案件，不服臺灣臺南地方法院中
華民國111年10月14日裁定(111年度聲再字第11號)，提起抗告，
本院裁定如下：
    主  文
抗告駁回。
    理  由
一、原裁定意旨略以：抗告人即聲請人呂蔡淑君（下稱抗告人）
    因詐欺案件，經臺灣臺南地方檢察署檢察官以110年度偵緝
    字第566號案件提起公訴，現由原審法院以110年度易字第78
    9號案件繫屬審理中；另因侵占案件，經臺灣臺南地方檢察
    署檢察官以110年度偵字第20111號案件追加起訴，現由原審
    法院以110年度易字第936號案件繫屬審理中，上開2案均尚
    未審結，亦未判決確定；此外，聲請人前亦無因涉犯其他侵
    占、詐欺案件，經法院判決確定之紀錄等情，有臺灣高等法
    院被告前案紀錄表、原審法院民國111年10月11日公務電話
    紀錄各1份在卷可稽，足認聲請再審意旨所指之侵占、詐欺
    案件，現仍繫屬於原審法院審理中，尚未審結，亦未判決確
    定。抗告人於111年10月5日具狀就上開尚未判決確定之案件
    聲請再審，程序違背規定，且無從補正，依前揭規定，應以
    裁定駁回之。
二、抗告意旨略以：本件抗告人因發現確實之新證據聲請再審，
    聲請人因未發現前開證據，致未主張該有利於己之情事，始
    被判處罪刑確定，為此依法聲請再審云云。
三、經查：
  ㈠依刑事訴訟法第420、421、422條之規定，係指「判決確定後
    」，可依上開規定聲請再審。又法院認為聲請再審之程序違
    背規定者，應以裁定駁回之。但其不合法律上之程式可以補
    正者，應定期間先命補正，刑事訴訟法第433條定有明文。
    另依刑事訴訟法第429條之2前段規定，聲請再審之案件，除
    顯無必要者外，應通知聲請人及其代理人到場，並聽取檢察
    官及受判決人之意見；衡諸立法意旨係為釐清聲請再審是否
    合法及有無理由，故所謂「顯無必要」，如依聲請意旨從形
    式上觀察，聲請顯有理由而應裁定開始再審；或顯無理由而
    應予駁回；或顯屬程序上不合法且無可補正，例如對尚未確
    定之判決為聲請，其程序違背規定已明，而無需再予釐清，
    且無從命補正，當然無庸依上開規定通知到場聽取意見之必
    要，庶免徒然浪費有限之司法資源（最高法院109年度台抗
    字第263號裁定意旨參照）。
　㈡抗告人於111年10月5日對原審法院110年度易字第789號案件
    聲請再審，有刑事聲請再審狀之日期戳章在卷可查（見原審
    卷第3頁）；而原審法院110年度易字第789號案件尚未判決
    確定等情，有臺灣高等法院被告前案紀錄表、原審法院111
    年10月11日公務電話紀錄（見原審卷第23頁）在卷可稽，是
    以抗告人在判決確定前聲請本件再審，於法未合，且無從補
    正，自應予駁回。
　㈢從而，原審法院以抗告人之再審聲請違背規定、無從補正而
    予以駁回，復敘明未通知抗告人到場並聽取檢察官陳述意見
    之理由，經核尚無違誤。是抗告意旨指摘原裁定違法不當，
    為無理由，應予駁回。
四、據上論斷，應依刑事訴訟法第412條，裁定如主文。
中　　華　　民　　國　　111 　年　　11　　月　　21　　日
                  刑事第三庭    審判長法  官  郭玫利
                                      法  官  林臻嫺
                                      法  官  曾子珍
以上正本證明與原本無異。
不得再抗告。
　　　　　　　　　　　　　　　　　　　書記官  蔡双財
中　　華　　民　　國　　111 　年　　11　　月　　21　　日